臺灣臺中地方法院民事判決
111年度中簡字第273號
原      告  李翔毅  
被      告  陳湘瑜即陳彥霏



上列當事人間請求給付扣押款事件，本院於民國111年4月26日言
詞辯論終結，判決如下：
    主      文
原告之訴及假執行之聲請均駁回。
訴訟費用由原告負擔。
    事實及理由
一、原告主張：
  ㈠原告前於民國105年10月17日簽立合夥契約書，並以訴外人江
    志奇為連帶保證人，合夥期間為105年11月1日起至110年10
    月31日止，共計5年（下稱系爭合夥契約）。依系爭合夥契
    約第4條之約定，卓怡玟保證每月3日給付原告保證營業利潤
    新臺幣（下同）70,000元，第2年起再依盈餘比率調整，如
    有虧損由卓怡玟自行負擔。卓怡玟本應自106年11月起至107
    年3月止，按月給付70,000元利潤，共應給付350,000元（計
    算式：70,000×5＝350,000）予原告，惟卓怡玟僅於107年3月
    支付5,000元，尚積欠345,000元（計算式：350,000－5,000＝
    345,000）。嗣原告取得執行名義後，對卓怡玟、江志奇聲
    請強制執行其對被告之每月加盟管理費債權，經臺灣桃園地
    方法院民事執行處以110年度司執助字第1278號強制執行事
    件受理後，於110年4月7日核發扣押命令後，被告未於法定
    期間聲明異議，執行法院又於110年5月10日核發移轉命令，
    准許原告對被告收取每月之加盟管理費債權，爰依強制執行
    法第119條規定及法院移轉命令提起本件訴訟等語。並聲明
    ：⑴被告應自110年5月1日起至清償日止，在債權金額345,00
    0元及執行費2,760元之範圍內，按月給付12,000元予原告等
    情。⑵願供擔保，請准宣告假執行。
二、被告則以：當初跟江志奇加盟時，就有加但書：半年內業績
    沒有達到平衡即解約，江志奇也有同意，在被國稅局約談之
    前就跟江志奇表示要解約了，店僅開到107年12月7日等語，
    資為抗辯。並聲明：原告之訴駁回。
三、得心證之理由：　　　　
　㈠按當事人主張有利於己之事實者，就其事實有舉證之責任，
    民事訴訟法第277 條前段定有明文，是民事訴訟如係由原主
    張權利者，應先由原告負舉證之責，若原告先不能舉證，以
    證實自己主張之事實為真實，則被告就其抗辯事實即令不能
    舉證，或其所舉證據尚有疵累，亦應駁回原告之請求（最高
    法院17年上字第917 號判例意旨參照）。」，而請求履行債
    務之訴，除被告自認原告所主張債權發生原因之事實外，應
    先由原告就其主張此項事實，負舉證之責任，必須證明其真
    實後，被告於其抗辯事實，始應負證明之責任，此為舉證責
    任分擔之原則(參見最高法院43年台上字第377號民事判例意
    旨)。
　㈡原告主張卓怡玟、江志奇對被告每月得收取加盟管理費12,00
    0元，依據法院於110年5月10日核發之執行命令，卓怡玟、
    江志奇之加盟管理費請求權自110年5月起按月移轉予原告等
    語，為被告所否認，辯稱：被告開設之L2時尚美睫店並未辦
    理營業登記，僅開立至107年12月7日，即因遭國稅局約談而
    未再營業，伊與江志奇簽立加盟合約時，即約定若半年內業
    績沒有達到平衡的話就要解約，江志奇亦有同意，雙方已於
    國稅局約談前即終止合約等語。經查，原告既主張訴外人卓
    怡玟、江志奇得對被告收取每月加盟管理費，自應就「卓怡
    玟、江志奇對被告有每月加盟管理費請求權存在」之有利於
    己之事實，負舉證責任。原告就此有利於己之事實，固據提
    出105年3月2日加盟店合約書為證，惟依被告所提財政部北
    區國稅局中壢稽徵所談話筆錄、切結書，被告已於107年12
    月7日向財政部北區國稅局中壢稽徵所表明自該日起不再營
    業，並立具切結書，參以江志奇於107年5月5日顧客服務單
    記載：「加盟商陳彥霏已付清所有行銷費用，已無義務要給
    付L2時尚美睫總店任何費用」等語，及被告與江志奇所訂加
    盟店合約書確實載有「乙方若未在半年內，扣除事在人為、
    非自己努力，但業績卻和在未加盟前毫無展獲成長，可立即
    終止合約」等語，核與被告所辯相符，且為原告所不爭執，
    是以卓怡玟、江志奇對被告自107年5月5日起已無每月加盟
    管理費請求權存在。
四、綜上所述，原告依強制執行法第119條規定及法院移轉命令
    ，請求被告應自110年5月1日起至清償日止，在債權金額345
    ,000元及執行費2,760元之範圍內，按月給付12,000元予原
    告，為無理由，應予駁回。原告之訴既經駁回，其假行之聲
    請即失所依附，應併予駁回。
五、本件事證已臻明確，兩造其餘攻擊防禦方法與判決之結果不
    生影響，爰不一一贅論，併此敘明。
六、訴訟費用負擔之依據：民事訴訟法第78條。
中　　華　　民　　國　　111 　年　　5 　　月　　17　　日
                  臺灣臺中地方法院臺中簡易庭
                                  法　官　吳蕙玟
以上正本係照原本作成。　　　　　　　　　　　　　　　　　
如不服本判決，應於送達後20日內，向本院提出上訴狀並表明上
訴理由，如於本判決宣示後送達前提起上訴者，應於判決送達後
20日內補提上訴理由書（須附繕本）。如委任律師提起上訴者，
應一併繳納上訴審裁判費。
中　　華　　民　　國　　111 　年　　5 　　月　　17　　日
                                  書記官  楊思賢